臺灣板橋地方法院交通事件裁定　　　　　　　　　九十二年度交聲字第一七九二號
　　原處分機關　交通部公路總局臺北區監理所板橋監理站
　　異　議　人　甲○○○
　　即受處分人
右列受處分人因違反道路交通管理處罰條例案件，對於交通部公路總局臺北區監理所
板橋監理站於民國九十二年十一月七日以北監自裁字裁四一－一Ａ0000000號
所為之裁決處分（原舉發案號：臺北市政府交通局九十一年九月五日北市交停字第一
Ａ0000000號），聲明異議，本院裁定如左：
    主  文
異議駁回。
    理  由
一、原處分意旨略以：異議人即受處分人甲○○○所有之車號：ＦＹＵ－０一七號重
    型機車，於民國九十一年八月二十九日十四時許，停放於臺北市○○○路○段一
    ０九號之騎樓，因在設有禁止停車標誌之處所停車，經警拍照逕行舉發，乃依道
    路交通管理處罰條例第五十六條第一項第四款之規定，裁處罰鍰新臺幣六百元。
二、異議意旨略以：(一)本件舉發違反道路交通管理事件通知單（下稱舉發通知單）早
    於九十一年八月三十一日由臺北市停車管理處製發，惟竟遲至九十二年九月二十
    四始送達於伊，導致伊因不知該處不得停車，復於九十一年九月一日再為交通助
    理員舉發乙次，此應由舉發機關依國家賠償法第二條第二項及民法第一百八十六
    條之規定對伊負賠償責任。(二)按禁止停車標誌，僅用標準型一種，並需加設附牌
    ，說明禁停範圍或以箭頭指示禁停路段，道路交通標誌標線號誌設置規則第七十
    八條第二項定有明文。又行政行為之內容應明確，此亦為行政程序法第五條所明
    文規定。然觀諸本件，該禁停標誌設於人行道上，旁有牆柱阻隔，並不顯著，且
    該標誌並未依法標明禁停範圍或以箭頭指出禁停路段，於法有違。(三)相關法令並
    無規定騎樓禁止停放機車。綜上，伊停車位置既不阻礙行人通行，而行政行為復
    有上揭違法或不當之處，猶逕受裁罰，誠難干服，爰聲明異議，請求撤銷原處分
    云云。
三、按汽車駕駛人停車時，在設有禁止停車標誌、標線之處所停車者，處新臺幣六百
    元以上一千二百元以下罰鍰，道路交通管理處罰條例第五十六條第一項第四款定
    有明文。
四、經查，本件異議人即受處分人甲○○○所有之車號：ＦＹＵ－０一七號重型機車
    ，於民國九十一年八月二十九日十四時許，停放於臺北市○○○路○段一０九號
    之騎樓，因在設有禁止停車標誌之處所停車，經交通助理員拍照逕行舉發之違規
    事實，有上開機車違規停車照片及異議人所提出之該路段騎樓、人行道禁止停車
    標誌照片各一幀在卷可證，並有臺北市政府交通局九十一年九月五日北市交停字
    第一Ａ0000000號舉發通知單一紙附卷可稽，復經舉發單位即臺北市停車
    管理處二次查處無誤，分別有該處九十二年九月二十二日北市停四字第０九二三
    五四九七四００號書函影本一份及九十二年十月二十二日北市停四字第０九二三
    六二五三一００號書函一份在卷足憑，且對於前開機車於上述時地停放之事實，
    亦為異議人所不爭執，有聲明異議狀一份在卷可參，是堪認異議人所有之前開機
    車確有於設有禁止停車標誌之處所停車之違規事實無訛。
五、至異議人雖執前詞置辯，惟查：(一)觀諸本件舉發通知單，其係臺北市停車管理處
    於九十一年九月五日填單製發，異議人稱製發日期為九十一年八月三十一日，尚
    有誤會。又違規時間距填單製發日期扣除例假日二日，其工作日為五日，核仍屬
    合理適法範圍。雖本件舉發通知單據聲明異議狀所陳，遲至九十二年九月二十四
    日始送達異議人，然此應係異議人於住址異動後未盡其協力義務向監理機關申請
    車籍地址異動登記，致舉發單位依據車籍地址以掛號郵件寄發後，因無法妥投而
    遭退單之故，有前開臺北市停車管理處九十二年九月二十二日北市停四字第０九
    二三五四九七四００號書函影本在卷可佐，且本件異議人嗣後亦確已收受本件舉
    發通知單，此觀諸卷附交通部公路總局臺北區監理所板橋監理站九十二年九月二
    日違反道路交通管理事件申訴單及聲明異議狀自明。而本件原處分機關復於事後
    以最低額罰鍰裁罰異議人，異議人亦未爭執違規停放機車之行為人並非車主本人
    而欲於應到案日期前陳報真正駕駛人，故原處分機關嗣後以最低額裁罰車主即異
    議人，要無損及異議人之權利，其舉發程序及裁決程序即難謂有何違法之處，合
    先敘明。(二)揆諸本件異議人所提出聲明異議狀所附之證據三照片，該違規地點禁
    止停車標誌及附牌架設位置雖設於牆柱旁，然尚屬顯著，機車騎士行經路旁一目
    了然，又附牌已依法標明禁停範圍為騎樓及人行道，且異議人違規停車地點與上
    開標誌架設位置近在咫尺，異議人竟疏未注意及之而違規，猶執此置辯，顯係卸
    責之詞，委無足採。(三)按汽車（包括機器腳踏車）停車時，設有禁止停車標誌、
    標線之處所不得停車；又停車時間、位置、方式及車種，如公路或警察機關有特
    別規定時，應依其規定，道路交通安全規則第一百十二條第一項第四款、第十六
    款分別定有明文。而臺北市政府乃依上開規則訂頒「臺北市機器腳踏車及慢車停
    放規定」，其中第六條明文：「機器腳踏車及慢車有左列情事之一者，禁止停放
    ：一、已設置禁止停車標誌、標線之騎樓、紅磚人行道及慢車道。二、‧‧‧」
    。準此，該路段騎樓禁止停放機車，其規定甚為詳盡，異議人辯稱相關法令並無
    規定騎樓禁止停放機車云云，亦顯無足採。
六、綜上所述，本件事證明確，異議人前揭違規停車之事實堪以認定，是原處分機關
    據以援引道路交通管理處罰條例第五十六條第一項第四款之規定，對異議人裁處
    罰鍰新臺幣六百元，於法並無違誤或不當之處。本件異議為無理由，應予駁回。
據上論斷，應依道路交通案件處理辦法第十九條，裁定如主文。
中      華      民      國    九  十  三    年    三    月  二  十  二  日
                                  臺灣板橋地方法院交通法庭
                                      法    官  高  奕  驤
右正本證明與原本無異。
如不服本裁定，應於裁定送達後五日內向本院提出抗告狀。
                                      書 記 官  廖  舜  宜
中      華      民      國    九  十  三    年    三    月  二  十  二  日
